宣示判決筆錄
原      告  明台產物保險股份有限公司

法定代理人  長瀬耕一
訴訟代理人  陳韻文  
被      告  張家寧  

上列當事人間110年度中小字第3667號請求損害賠償事件，於中
華民國110 年11月5 日上午9 時35分整在臺灣臺中地方法院臺中
簡易庭宣示判決，出席職員如下：
    法      官  林筱涵
    書  記  官  張峻偉
朗讀案由。
法官朗讀主文宣示判決如下：
    主      文
被告應給付原告新臺幣貳萬捌仟玖佰柒拾貳元，及自民國一一○
年八月二十日起至清償日止，按週年利率百分之五計算之利息。
訴訟費用新臺幣壹仟元由被告負擔。
本判決得假執行。 
    事實及理由之要領
一、原告主張：被告於民國108 年7 月17日13時25分許，駕駛車
    牌號碼000-0000號自用小客車，在臺中市北區五常街與梅亭
    街停車場內，不慎碰撞停放在停車格內、由原告所承保、由
    訴外人周誼雯所駕駛、且為其所有之車牌號碼000-0000號自
    用小客車（下稱系爭車輛），致系爭車輛受損，修復費用共
    計新臺幣（下同）65,563元（含零件費用42,260元、烤漆費
    用19,459元、工資費用3,844元），而系爭車輛受損部分業
    由原告依保險契約予以理賠。為此，爰依保險法第53條之規
    定及侵權行為之法律關係，請求被告賠償上開零件折舊後之
    修復費用28,972元，並聲明：如主文第1 項所示。
二、上開原告主張之事實，業據其提出行車執照、汽車保險單、
    現場及車損照片、非道路車禍案件登記表、估價單、電子發
    票證明聯、汽車險理賠申請書、切結書等為證，並經本院向
    臺中市政府警察局第二分局調取本件非道路車禍案件登記表
    、現場照片及監視器錄影畫面截圖核閱無誤。被告已於相當
    時期受合法之通知，而於言詞辯論期日不到場，亦未提出準
    備書狀爭執，本院依上開證據之調查結果，堪信原告所陳上
    情為真正，本院即採為判決之基礎。從而，原告依保險法第
    53條之規定及侵權行為之法律關係，請求被告給付原告28,9
    72元，及自起訴狀繕本送達翌日即110年8月20日起（見本院
    卷第67頁送達證書）至清償日止，按週年利率百分之5計算
    之利息，為有理由，應予准許。
三、訴訟費用負擔及假執行宣告之依據：民事訴訟法第78條、第
    436 條之19第1 項、第436 條之20。
　
民事訴訟法第436 條之24第2 項：
對於本判決之上訴，非以違背法令為理由，不得為之。
如對本判決上訴，須於判決送達後20日內向本院提出上訴狀，並
須表明原判決所違背之法令及其具體內容與依訴訟資料可認為原
判決有違背法令之具體事實之上訴理由（均須按他造當事人之人
數附繕本）
中　　華　　民　　國　　110 　年　　11　　月　　5 　　日
                  臺灣臺中地方法院臺中簡易庭
                                  法  官  林筱涵
                                  書記官  張峻偉
以上正本證明與原本無異。
中　　華　　民　　國　　110 　年　　11　　月　　5 　　日
                                  書記官  張峻偉